臺灣臺北地方法院民事裁定            100年度小上字第138號
上  訴  人  劉同興
被上訴人    馬英九
上列當事人間請求損害賠償事件，上訴人對於100年11月9日本院
臺北簡易庭100年度北小字第2201號第一審判決提起上訴，本院
裁定如下：
    主  文
上訴駁回。
第二審訴訟費用新台幣壹仟伍佰元由上訴人負擔。
    理  由
一、按對於小額程序之第一審裁判提起上訴，非以其違背法令為
    理由，不得為之，並應於上訴狀內記載上訴理由，表明原判
    決所違背之法令及其具體內容，暨依訴訟資料可認為原判決
    有違背法令之具體事實；當事人於第二審程序不得為訴之變
    更、追加或提起反訴。民事訴訟法第436條之24第2項、第
    436條之25、第436條之27分別定有明文。所謂違背法令，係
    指依同法第436條之32第2項準用第468條所定判決不適用法
    規或適用不當、第469條第1款至第5款所定判決當然違背法
    令之情形。是當事人提起上訴，如以判決不適用法規或適用
    不當為理由，其上訴狀或理由書應具體指摘該判決所違背之
    法令條項，或有關判例、解釋字號，或成文法以外之習慣或
    法理等及其具體內容，暨係依何訴訟資料合於該違背法令之
    具體事實；如以判決有同法第469條第1款至第5款情形為理
    由，其上訴狀或理由書應表明該判決有合於各該條款規定情
    形之具體內容，及係依何訴訟資料合於該違背法令之具體事
    實。上訴狀或理由書如未依前開方法表明者，即難認為已對
    於小額程序第一審判決違背法令有具體之指摘，其上訴自難
    認為合法。又小額程序之第二審判決，依上訴意旨足認上訴
    為無理由者，得不經言詞辯論為之，民事訴訟法第436條之
    29第2款亦有明文。
二、本件上訴意旨略以：總統即被上訴人身為大家長，在其他單
    位皆未出面處理上訴人案件時，總統即被上訴人就有責任出
    面處理之，上訴人為此事受有損害並花費許多金錢，乃追加
    其請求金額為新臺幣10萬元等語。查本件上訴人所為訴之追
    加，為法不許，且上訴人並未表明原判決違背何法令及其具
    體內容，或依訴訟資料可認為原判決有違背法令之具體事實
    ，揆諸首揭說明，其上訴自不合法，應予駁回。
三、本件第二審上訴裁判費為新臺幣1,500元，應由上訴人負擔
    ，爰確定如主文第2項所示。
四、依民事訴訟法第436條之32第1項、第2項、第444條第1項前
    段、第436條之19第1項、第95條、第78條，裁定如主文。
中    華    民    國   100    年    12    月    30    日
                  民事第一庭 審判長法  官  朱漢寶
                                   法  官  莊訓城
                                   法  官  鄭麗燕
以上正本係照原本作成
本裁定不得抗告
中    華    民    國   100    年    12    月    30    日
                                   書記官  翁挺育